臺灣士林地方法院刑事裁定
111年度單禁沒字第27號
聲  請  人  臺灣士林地方檢察署檢察官
被      告  邱嘉國



上列被告因違反毒品危害防制條例案件（110年度毒偵緝字第288
號），經檢察官聲請單獨宣告沒收（110年度聲沒字第277號）
，本院裁定如下：
    主  文
扣案如附表所示之物均沒收銷燬之。
    理  由
一、聲請意旨略以：被告邱嘉國因涉施用第二級毒品案件，經聲
    請人以110年度毒偵緝字第288號為不起訴處分確定，該案查
    扣之第二級毒品甲基安非他命1包（毛重0.5000公克），屬
    毒品危害防制條例第2條第2項第2款所定之違禁物，而含甲
    基安非他命成分之玻璃球吸食器1組，為被告供其施用第二
    級毒品犯罪所用之物，且為被告所有，爰依刑法第38條第1
    項、第40條第2項、毒品危害防制條例第18條第1項前段規定
    ，聲請宣告沒收銷燬等情。
二、按單獨宣告沒收由檢察官聲請違法行為地、沒收財產所在地
    或其財產所有人之住所、居所或所在地之法院裁定之。刑事
    訴訟法第455條之34定有明文。查本件被告於警詢、偵查時
    自承於民國109年6月18日上午某時許，在臺北市○○區○○路0
    段000號中油加油站廁所內施用第二級毒品甲基安非他命1次
    ，嗣於同日23時許經警攔檢，扣得如附表所示之物等語【臺
    灣士林地方檢察署109年度毒偵字第1167號卷（下稱毒偵卷
    ）第17、79頁】，可知被告上開違法施用毒品行為地既在本
    院管轄區域內，聲請人向本院提出單獨宣告沒收之聲請，於
    法並無不合，合先敘明。
三、按違禁物或專科沒收之物得單獨宣告沒收；查獲之第二級毒
    品及專供製造或施用第二級毒品之器具，不問屬於犯罪行為
    人與否，均沒收銷燬之，刑法第40條第2項及毒品危害防制
    條例第18條第1項前段分別定有明文。而依毒品危害防制條
    例第18條第1項規定，得諭知沒收並銷燬之者，以查獲之毒
    品及專供製造或施用毒品之器具為限，固不及於毒品之外包
    裝、吸食器及分裝匙等工具；然若毒品本身已經微量附著器
    具內，無從析離，該器具自應隨同毒品一併沒收銷燬（最高
    法院94年度台上字第6213號判決意旨參照）。
四、經查：
（一）被告於109年6月18日上午某時許，在臺北市○○區○○路0段0
      00號中油加油站廁所內，以將甲基安非他命放入玻璃球吸
      食器內燒烤吸食煙霧之方式施用第二級毒品1次，嗣於同
      日23時許，為警在臺北市士林區菁山路101巷71弄內攔檢
      ，當場查扣第二級甲基安非他命1包（淨重0.3280公克，
      驗餘淨重0.3278公克）及玻璃球吸食器1組（如附表所示
      ），鑑定後均檢出第二級毒品甲基安非他命成分等情，有
      臺北市政府警察局士林分局自願受搜索同意書、搜索扣押
      筆錄及扣押物品目錄表、山仔后派出所查獲涉嫌毒品危害
      防制條例毒品初步鑑驗報告書及照片、臺北市政府警察局
      士林分局偵查隊扣押物品清單、扣押物品照片、臺北市政
      府警察局士林分局109年7月14日北市警士分刑字第109302
      4537號函暨附件交通部民用航空局航空醫務中心109年7月
      6日航藥鑑字第0000000號毒品鑑定書可參（毒偵卷第45至
      49、55、61至65、97至101、107至110頁），而被告於同
      日為警查獲時所採集之尿液，經送臺灣尖端先進生技醫藥
      股份有限公司以酵素免疫分析法（EIA）初步檢驗，復以
      氣相層析質譜儀（GC/MS）確認檢驗結果，安非他命、甲
      基安非他命均呈現陽性反應，有臺北市政府警察局偵辦毒
      品案件尿液檢體委驗單（尿液檢體編號：139766）、該公
      司109年7月7日濫用藥物檢驗報告（尿液檢體編號：13976
      6）可稽（毒偵卷第91、93頁），故臺灣士林地方檢察署
      檢察官就被告所涉犯之施用第二級毒品犯行部分，聲請裁
      定將被告送勒戒處所觀察、勒戒，經本院於110年2月22日
      以110年度毒聲字第167號裁定送觀察、勒戒，其後因檢察
      官認被告無繼續施用毒品傾向而於110年11月1日釋放出所
      ，並由臺灣士林地方檢察署檢察官於110年11月1日以110
      年度毒偵緝字第288號為不起訴處分確定等情，有臺灣高
      等法院被告前案紀錄表可參，上情堪予認定。
（二）又上開扣案如附表所示之白色透明結晶1袋及玻璃球吸食
      器1組，既經鑑定均含有第二級毒品甲基安非他命成分，
      已於前述，足認該等扣案物確屬毒品危害防制條例第2條
      第2項第2款所列之第二級毒品，為禁止持有之違禁物無誤
      ，且已附著於該等毒品外包裝袋及玻璃球吸食器上而無法
      析離，應將之整體視為毒品，附表所示扣案物品均屬違禁
      物，依前揭規定及說明，聲請人就附表所示之扣案物聲請
      單獨宣告沒收銷燬，即屬有據，應予准許。至上開供取樣
      化驗之第二級毒品甲基安非他命，因業已驗畢用罄不復存
      在，自無從諭知沒收銷燬，附此敘明。
五、依刑事訴訟法第455條之36第2項，毒品危害防制條例第18
    條第1項前段，刑法第40條第2項，裁定如主文。
中　　華　　民　　國　　111 　年　　1 　　月　　24　　日
                  刑事第一庭  法  官  吳佩真
以上正本證明與原本無異。
如不服本裁定應於送達後5日內向本院提出抗告狀。
                              書記官  黃婕宜
中　　華　　民　　國　　111 　年　　1 　　月　　24　　日
附表：
編號  應沒收銷燬之物                                1              甲基安非他命1包【毛重0.5000公克（含1袋）、淨重0.3280公克、取樣0.0002公克、餘重0.3278公克】（臺灣士林地方檢察署109年度毒保字第539號）。 2         玻璃球吸食器1組（臺灣士林地方檢察署109年度保管字第1578號）。